【裁判字號】    98,訴,753
【裁判日期】    990409
【裁判案由】    違反毒品危害防制條例
【裁判全文】
臺灣雲林地方法院刑事判決               98年度訴字第753號
公  訴  人  臺灣雲林地方法院檢察署檢察官
被      告  乙○○
上列被告因違反毒品危害防制條例案件，經檢察官提起公訴（98
年度毒偵字第605 號），被告於準備程序中就被訴事實為有罪之
陳述，本院合議庭裁定由法官一人進行簡式審判程序，判決如下
：
    主  文
乙○○施用第二級毒品，累犯，處有期徒刑肆月。又施用第一級
毒品，累犯，處有期徒刑捌月，扣案之注射針筒壹支沒收。應執
行有期徒刑拾月，扣案之注射針筒壹支沒收。
    事  實
一、乙○○前因施用毒品案件，經本院於民國94年8 月28日，以
    94年度訴字第501 號判處應執行有期徒刑1 年6 月確定，於
    96年6 月22日縮短刑期假釋出監，並付保護管束，於96年8
    月6 日保護管束期滿，未經撤銷假釋，其未執行之刑以執行
    完畢論。其另因施用毒品案件，經本院以95年度毒聲字第35
    號裁定送觀察、勒戒後，認有繼續施用毒品之傾向，再經本
    院以95年度毒聲字第137 號裁定送強制戒治，迄至98年1 月
    16日，認其無繼續執行強制戒治之必要而釋放，並由臺灣雲
    林地方法院檢察署（下稱雲林地檢署）檢察官以98年度戒毒
    偵字第19、20號為不起訴處分確定。詎其猶不知悔改，基於
    施用第二級毒品甲基安非他命之犯意，於98年5 月2 日晚間
    某時許，在雲林縣麥寮鄉崙後村沙崙後169 號住處內，以將
    甲基安非他命放入吸食器（未扣案）內點火燒烤後吸食所產
    生煙霧之方式，施用甲基安非他命乙次。其另基於施用第一
    級毒品海洛因之犯意，於98年5 月5 日14時許，在雲林縣麥
    寮鄉某媽祖廟之廁所內，以將海洛因摻水混合後置入針筒內
    注射血管之方式，施用海洛因乙次。嗣於98年5 月5 日14時
    10分許，其因行跡可疑，在麥寮鄉○○村○○路3 號前為警
    方盤查，當場自其身上扣得其所有供施用海洛因之注射針筒
    1 支（已使用過）。再經警方採其尿液送驗後，自其尿液中
    驗出嗎啡及甲基安非他命陽性反應，始悉上情。
二、案經雲林縣警察局臺西分局報告雲林地檢署檢察官偵查起訴
    。
    理  由
一、程序方面：
    本案被告乙○○所犯之罪，均係死刑、無期徒刑、最輕本刑
    為3 年以上有期徒刑以外之罪，其於準備程序就前揭被訴事
    實為有罪之陳述，經受命法官告知簡式審判程序之旨，並聽
    取其與檢察官之意見後，裁定進行簡式審判程序。是本案之
    證據調查，依刑事訴訟法第273 條之2 規定，不受同法第15
    9 條第1 項、第161 條之2 、第161 條之3 、第163 條之1
    及第164 條至第170 條規定之限制，且依同法第310 條之2
    準用同法第454 條之規定可製作略式判決書，僅需記載犯罪
    事實、證據名稱及應適用之法條，並得簡略記載，合先敘明
    。
二、實體方面：
  (一)認定犯罪事實所憑之證據及理由：
  1.上開犯罪事實，業據被告在偵查及本院審理中坦承不諱，且
    經警方採其尿液送驗之結果，確實自其尿液中驗出嗎啡及甲
    基安非他命陽性反應，此有臺灣檢驗科技股份有限公司98年
    5 月20日編號KＺ000000000000號濫用藥物尿液檢驗報告及尿
    液送檢真實姓名對照表各1 紙在卷可稽。此外，另有被告所
    有供施用海洛因使用之注射針筒1 支扣案可資佐證。綜上足
    認被告之自白與事實相符，可以採信，是本案事證明確，被
    告犯行洵堪認定。
  2.被告前因施用毒品案件，經送強制戒治後，於98年1 月16日
    釋放，並由雲林地檢署檢察官以98年度戒毒偵字第19、20號
    為不起訴處分確定，此有臺灣高等法院被告前案紀錄表附卷
    可憑。是被告核屬強制戒治執行完畢釋放後5 年內再為本件
    施用毒品犯行，應依法論科。
  (二)論罪科刑之理由：
  1.查甲基安非他命與海洛因分別為毒品危害防制條例第2 條第
    2 項所列管之第二級、第一級毒品。是核被告施用甲基安非
    他命之行為，應成立同條例第10條第2 項之施用第二級毒品
    罪。另其施用海洛因之行為，則成立同條例第10條第1 項之
    施用第一級毒品罪。被告持有第二級、第一級毒品之低度行
    為，則分別為各該施用之高度行為所吸收，均不另論罪。
  2.被告所犯上開2 罪，犯意各別，行為互殊，應分論併罰。
  3.被告有前述事實欄所記載之前科紀錄，此觀臺灣高等法院被
    告前案紀錄表可明，其於有期徒刑執行完畢後5 年內故意再
    犯本件有期徒刑以上之罪，均為累犯，各應依刑法第47條第
    1 項之規定加重其刑。
  4.爰審酌被告前因施用毒品案件，已經觀察、勒戒及強制戒治
    程序，並經判處罪刑確定後執行完畢。竟仍不思悔改，徹底
    袪除施用毒品之惡習，再次施用毒品，繼續沈淪毒海之中，
    可知其意志力甚為薄弱，殊不可取，惟念及其施用毒品之犯
    行，在本質上乃屬戕害自己身心健康之行為，尚未有嚴重破
    壞社會秩序或侵害他人權益之情形，且犯後能坦承犯行，態
    度尚佳，並參酌被告自承教育程度為高中肄業，智識程度不
    高等一切情狀，分別量處如主文所示之刑，再定其應執行之
    刑。
  5.扣案之注射針筒1 支，為被告所有供施用海洛因之工具，且
    已經使用過，業經被告供述明確，應依刑法第38條第1 項第
    2 款之規定沒收之。
據上論斷，應依刑事訴訟法第273 條之1 第1 項、第299 條第1
項前段，毒品危害防制條例第10條第1 項、第2 項，刑法第11條
前段、第47條第1 項、第51條第5 款、第38條第1 項第2 款，判
決如主文。
本案經檢察官甲○○到庭執行職務。
中    華    民    國    99    年    4     月     9    日
                  刑事第七庭  法  官  王  紹  銘
以上正本證明與原本無異。
如不服本判決，應於收受本判決後10日內向本院提出上訴書狀，
並應敘述具體理由。如未敘述上訴理由者，應於上訴期間屆滿後
20日內向本院補提理由書狀（均須按他造當事人之人數附繕本）
「切勿逕送上級法院」。
                              書記官  洪  秀  虹
中    華    民    國    99    年    4     月    9     日
附錄論罪科刑條文全文：
毒品危害防制條例第10條
施用第一級毒品者，處 6 月以上 5 年以下有期徒刑。
施用第二級毒品者，處 3 年以下有期徒刑。

司法院資訊處製作；財團法人民間司法改革基金會備份。
